臺灣苗栗地方法院刑事裁定
111年度單禁沒字第92號
聲  請  人  臺灣苗栗地方檢察署檢察官
被      告  林冠維



上列聲請人因被告違反毒品危害防制條例案件（110年度毒偵字
第855、1205號），聲請單獨宣告沒收違禁物（111年度聲沒字第
80號），本院裁定如下：
    主  文
扣案如附表所示之第一級毒品海洛因參包（含包裝袋參只）及第
二級毒品甲基安非他命貳包（含包裝袋貳只）均沒收銷燬。 
    理  由
一、聲請意旨略以：臺灣苗栗地方檢察署（下稱苗檢）109年度
    毒偵字第955、1383號、110年度毒偵字第855、1110、1205
    、1443號被告林冠維涉犯毒品危害防制條例案件業經不起訴
    處分確定。惟110年度毒偵字第855號扣案之第一級毒品海洛
    因3包（如附表編號1至3）、第二級毒品甲基安非他命1包（
    如附表編號4）及110年度毒偵字第1205號扣案之第二級毒品
    甲基安非他命1包（如附表編號5），屬毒品危害防制條例第
    2條第2項第1款、第2款所定之違禁物，請依刑法第40條第2
    項及毒品危害防制條例第18條第1項前段之規定，裁定宣告
    沒收並諭知銷燬等語。
二、按查獲之第一、二級毒品及專供製造或施用第一、二級毒品
    之器具，不問屬於犯罪行為人與否，均沒收銷燬之，毒品危
    害防制條例第18條第1項前段定有明文。又違禁物，不問屬
    於犯罪行為人與否，得單獨宣告沒收，此觀諸刑法第38條第
    1項、第40條第2項自明。海洛因係毒品危害防制條例第2條
    第2項第1款所稱之第一級毒品、甲基安非他命係同條例同條
    項第2款所稱之第二級毒品，依同條例第ll條第2項規定均不
    得持有，故屬違禁物，依毒品危害防制條例第18條第l項前
    段規定，自應沒收銷燬之。
三、經查：被告因施用毒品犯行，經苗檢檢察官向本院聲請送觀
    察勒戒，本院以109年度毒聲字第210號裁定送觀察、勒戒後
    ，認無繼續施用毒品之傾向，於110年12月8日釋放出所，並
    經苗檢檢察官以109年度毒偵字第955、1383號、110年度毒
    偵字第855、1110、1205、1443號為不起訴處分確定等情，
    有上開裁定、不起訴處分書、臺灣高等法院被告前案紀錄表
    在卷可參。又苗檢110年度毒偵字第855號案件扣得如附表編
    號1至3所示白色粉末3包，經警初步檢驗結果，檢出第一級
    毒品海洛因反應，復經送衛生福利部草屯療養院鑑驗白色粉
    末1包（附表編號3，扣押物品清單編號B3），鑑驗結果亦檢
    出第一級毒品海洛因反應；同案另扣得如附表編號4所示晶
    體1包，經警初步檢驗結果，檢出第二級毒品甲基安非他命
    反應，復經送衛生福利部草屯療養院鑑驗（附表編號4，扣
    押物品清單編號B4），鑑驗結果亦檢出第二級毒品甲基安非
    他命反應，以上有苗栗縣警察局刑事警察大隊查獲毒品案件
    初步鑑驗報告單、衛生福利部草屯療養院草療鑑字第111030
    0020號鑑驗書、扣押物品目錄表在卷可稽（見苗檢110年度
    偵字第5937號卷第27、37、38、57、62頁）；再苗檢110年
    度毒偵字第1205號案件扣得如附表編號5所示白色或透明晶
    體1包，經鑑驗結果檢出第二級毒品甲基安非他命反應，有
    臺北榮民總醫院110年6月4日北榮毒鑑字第C0000000號毒品
    成分鑑定書、扣押物品清單附卷足憑（見苗檢110年度毒偵
    字第1205號卷第13、14頁）。堪認上開扣案物品均確屬毒品
    危害防制條例第2條第2項第1款、第2款管制之違禁物無誤，
    均應依毒品危害防制條例第18條第1項前段規定沒收銷燬之
    ；至包裝上開海洛因之包裝袋3只、甲基安非他命之包裝袋2
    只所沾附殘留之海洛因、甲基安非他命，難以與包裝袋本身
    完全析離，故包裝袋應視同海洛因、甲基安非他命，併依前
    揭規定諭知沒收銷燬之。另於鑑驗耗損之海洛因、甲基安非
    他命，既已滅失，爰不另行諭知沒收銷燬之。是聲請意旨聲
    請就上開扣案物品宣告沒收銷燬，核無不合，應予准許。
四、依刑事訴訟法第220條、第455條之36第2項，毒品危害防制
    條例第18條第1項前段、刑法第11條、第40條第2項，裁定如
    主文。
中　　華　　民　　國　　111 　年　　4 　　月　　29　　日
                  刑事第二庭  法　官    林卉聆
以上正本證明與原本無異。
如不服本裁定，應於裁定送達後5日內向本院提出抗告狀。
                              書記官    林義盛
中　　華　　民　　國　　111 　年　　4 　　月　　29　　日
附表：
編號 扣押物品清單編號 扣案物品 名稱 數量 重量 備註 1 B1 第一級毒品海洛因 1包（含包裝袋1只） 含袋重0.2公克  2 B2 第一級毒品海洛因 1包（含包裝袋1只） 含袋重0.65公克  3 B3 第一級毒品海洛因 1包（含包裝袋1只） 含袋重0.65公克 檢品編號：B0000000（編號B3） 檢品外觀：白色粉末 送驗數量：0.3504公克（淨重） 驗餘數量：0.3398公克（淨重） 檢出結果：第一級毒品           海洛因（Heroin） （參衛生福利部草屯療養院草療鑑字第1110300020號鑑驗書，見110年度偵字第5937號卷第57、60、62頁） 4 B4 第二級毒品甲基安非他命 1包（含包裝袋1只） 含袋重0.51公克 檢品編號：B0000000（編號B4） 檢品外觀：晶體 送驗數量：0.3456公克（淨重） 驗餘數量：0.3433公克（淨重） 檢出結果：第二級毒品           甲基安非他命（Methamphetamine） （參衛生福利部草屯療養院草療鑑字第1110300020號鑑驗書，見110年度偵字第5937號卷第57、60、62頁） 5 001 第二級毒品甲基安非他命 1包（含包裝袋1只） 含袋重0.1482公克 （參臺北榮民總醫院110年6月4日北榮毒鑑字第C0000000號毒品成分鑑定書，見110年度毒偵字第1205號卷第14頁）